臺灣新竹地方法院刑事判決
111年度原侵訴字第4號
公  訴  人  臺灣新竹地方檢察署檢察官
被      告  呂政軒


指定辯護人  本院公設辯護人周凱珍
上列被告因妨害性自主案件，經檢察官提起公訴（111年度偵字
第2017號），被告就被訴事實為有罪之陳述，經法官告知簡式審
判程序意旨，並聽取公訴人、被告及辯護人之意見後，本院合議
庭裁定依簡式審判程序審理，判決如下：
    主  文
乙○○犯對於十四歲以上未滿十六歲之女子為性交罪，共貳拾壹罪
，各處有期徒刑貳月。應執行有期徒刑伍月。
    事實及理由
一、本件犯罪事實及證據，證據部分應補充「新竹縣政府警察局
    竹東分局偵查隊偵查佐陳于臻於111年4月7日製作之偵查報
    告1份（偵卷第47頁）」、「被告乙○○於本院準備程序及審
    理時之自白（本院卷第78至79、83頁）」外，餘均引用檢察
    官起訴書之記載（如附件）。
二、論罪科刑：
　㈠按行為人對於實行犯罪事實之主觀意思，與客觀事實不相一
    致，而有所犯重於所知情形者，須依「所犯重於所知，從其
    所知」之法理，適用行為人主觀上所認識之該罪論處。經查
    ，甲女係於96年3月間出生，有其真實姓名代號對照表1份附
    卷可參（置於偵卷卷末彌封袋內），其於起訴書犯罪事實欄
    一、所示時間即110年1月16日時為未滿14歲之女子。惟被告
    於警詢中陳稱：我與被害人甲女發生性行為前，我一直以為
    她15、16歲等語（偵卷第7頁），而否認當時知悉被害人甲
    女未滿14歲，且被害人甲女於偵查中證稱：伊當初是在臉書
    上認識被告，伊直到110年伊生日時才告知被告伊為14歲等
    語（偵卷第32頁正反面），此外卷內亦無其他證據證明被告
    當時知悉被害人甲女為未滿14歲之人，揆諸上揭說明，此部
    分自應適用被告主觀上所認識之罪論處。
　㈡核被告乙○○就起訴書犯罪事實欄一、二所為，均係犯刑法第2
    27條第3項之對於十四歲以上未滿十六歲之女子為性交罪。
　㈢被告就起訴書犯罪事實欄一、二所為21次犯行，犯意各別，
    行為互殊，應予分論併罰。
　㈣本件被告所犯之刑法第227條第3項之罪已將被害人年紀明定1
    4歲以上未滿16歲，屬針對少年為被害人所定之特別處罰規
    定，自無庸依兒童及少年福利與權益保障法第112條第1項之
    規定加重其刑。
　㈤爰以行為人之責任為基礎，審酌被告係因案發當時與甲女為
    男女朋友關係，先係主觀認知甲女於案發當時係14歲以上未
    滿16歲之人，正處年少，對於男女情慾之事尚屬懵懂，就其
    性自主權之認知未趨成熟，竟對甲女為一次性交行為，又其
    在知悉甲女確實年齡為14歲以上未滿16歲之後，仍多次對甲
    女為性交之行為，妨礙甲女之身心健全、人格發展，所為實
    屬不該；惟念及被告坦承犯行，已與被害人甲○○○達成和解
    ，而於本院審理中當庭向被害人甲○○○道歉，被害人甲○○○表
    示願意接受，希望從輕量刑等情（本院卷第61至65頁），及
    被告自述高中肄業之智識程度，目前在工地工作，家庭經濟
    狀況勉持（本院卷第83頁）等一切情狀，分別量處如主文所
    示之刑，並定其應執行刑。
據上論斷，應依刑事訴訟法第273條之1第1項、第299條第1項前
段、第310條之2、第454條第2項，判決如主文。
本案經檢察官林奕彣提起公訴，檢察官陳郁仁到庭執行職務。　
中　　華　　民　　國　　111 　年　　11　　月　　10　　日
                  刑事第三庭    法　官  王靜慧  
以上正本證明與原本無異。
如不服本判決應於收受本判決後20日內向本院提出上訴書狀，上
訴書狀應敘述具體理由。上訴書狀未敘述上訴理由者，應於上訴
期間屆滿後20日內補提理由書狀於本院(均須按他造當事人之人
數附繕本 )「切勿逕送上級法院」。 
中　　華　　民　　國　　111 　年　　11　　月　　11　　日
                                書記官  陳怡君
附錄本案論罪科刑法條：
中華民國刑法第227條第3項
對於十四歲以上未滿十六歲之男女為性交者，處7年以下有期徒
刑。
附  件：
臺灣新竹地方檢察署檢察官起訴書
                                     111年度偵字第2017號
　　被　　　告　乙○○
上列被告因妨害性自主案件，業經偵查終結，認應提起公訴，茲
將犯罪事實及證據並所犯法條分敘如下：
　　　　犯罪事實
一、乙○○於民國109年12月間，經由友人介紹而認識年僅13歲、代
    號BG000-A110149號之女子（96年3月生，真實姓名年籍詳卷，
    下稱甲女），兩人進而於110年1月7日起，交往成為男女朋友關
    係。乙○○於甲女110年3月前誤認甲女係14歲以上未滿16歲之
    少年，竟基於對14歲以上未滿16歲之女子為性交之犯意，於
    110年1月16日21、22時許，在其位於新竹縣○○鎮○○路0段000
    號4樓住處房間內，以其陰莖插入甲女陰道之方式，與甲女合
    意為性交行為1次。
二、嗣乙○○於110年3月間，為甲女慶生始知悉甲女之確實年齡，
    竟仍基於對14歲以上未滿16歲之女子為性交之犯意，於110
    年3月底某日至同年11月初某日期間內，在其位於上址住處
    房間內，以其陰莖插入甲女陰道之方式，與甲女合意為性交行
    為共計20次。
三、案經新竹縣政府警察局竹東分局報告偵辦。
　　　　證據並所犯法條
一、證據清單及待證事實
編號 證據名稱 待證事實 1 被告乙○○於警詢及偵訊中之供述 坦承於上開時、地，與甲女為性交行為，且知悉甲女係14歲以上未滿16歲女子之事實。 2 證人即被害人甲女於警詢及偵訊中之證述 證明被告於上開時、地，與甲女為性交行為，且知悉甲女係14歲以上未滿16歲女子之事實。 3 指認犯罪嫌疑人紀錄表1張、被害人手繪被告房間位置圖1張、現場照片5張、新竹縣政府警察局竹東分局偵查隊受理各類案件紀錄表1張、受（處）理案件證明單1張 證明全部犯罪事實。 
二、核被告所為，均係犯刑法第227條第3項之對於14歲以上未滿
    16歲之女子為性交罪嫌。被告所為上開21次犯行，犯意各別
    ，行為互殊，請予以分論併罰。至報告機關雖認被告就犯罪
    事實一所為，係犯刑法第227條第1項之對於未滿14歲之女子
    為性交罪嫌，惟查，被告供稱其於行為時主觀上認甲女係15
    、16歲之人，且卷內復無其他證據足證被告與甲女為本次性
    交行為時確實知悉甲女未滿14歲，依「所犯重於所知，從其
    所知」法理，應採取有利於被告之認定，而認被告此時主觀
    上係認知甲女為14歲以上未滿16歲之女子，應適用被告主觀
    上所認識之對於14歲以上未滿16歲之女子為性交罪論處，是
    報告意旨顯有誤會，附此敘明。
三、依刑事訴訟法第251條第1項提起公訴。
    此　  致
臺灣新竹地方法院
中　　華　　民　　國　 111　　年　　 5　　月　　31  　日
　　　　　　　　　　　　　　　檢　察　官　林奕彣　
本件正本證明與原本無異
中　　華　　民　　國　 111　　年　　 6　  月　   2　  日
　　　　　　　　　　　　　　　書　記　官  徐晨瑄